最高法院刑事裁定　　　　　　　　　 110年度台抗字第1767號
抗　告　人　王翔鈞



上列抗告人因違反藥事法案件，不服臺灣高等法院臺中分院中華
民國110年9月10日駁回其聲請再審之裁定（110 年度聲再字第26
0號），提起抗告，本院裁定如下：
    主  文
抗告駁回。
    理  由
一、按再審程序，係就確定判決事實錯誤所設之特別救濟方法，
    除有刑事訴訟法第426條第3項所定情形外，聲請再審應對確
    定之實體判決為之。本件抗告人即受判決人王翔鈞因違反藥
    事法案件，經臺灣臺中地方法院107年度訴字第2613號、108
    年度訴字第805、1040號判決論處犯藥事法第82條第1項之輸
    入禁藥4罪刑，抗告人不服提起上訴，經原審法院109年度上
    訴字第680、683、684號判決上訴駁回，復經本院110年度台
    上字第3550、3551、3552號判決以抗告人之上訴違背法律上
    之程式，依刑事訴訟法第395 條前段規定駁回其上訴確定。
    是本件確定之實體判決乃為原審法院109年度上訴字第680、
    683、684號判決（下稱原確定判決）。又本件再審聲請意旨
    明確敘明係就確定判決其中犯罪事實四：「107年1 月26 日
    嘉展國際運通有限公司……」（即原確定判決附表〈下稱附
    表〉編號四）部分，主張發現新證據即再證一所示之微信對
    話紀錄，而依刑事訴訟法第420條第1 項第6款規定聲請再審
    ，並於原審訊問時稱其係爭執犯罪事實四，因此部分非其購
    買等語（見原審卷第7 、85頁），顯非以本院判決為再審聲
    請之對象。原裁定雖誤以抗告人係對上揭本院確定判決聲請
    再審，惟其理由已就抗告人之聲請意旨為有無理由之論斷，
    此部分之誤載於裁定本旨不生影響，先予敘明。
二、刑事訴訟法第420條第1 項第6款規定：「有罪之判決確定後
    ，因發現新事實或新證據，單獨或與先前之證據綜合判斷，
    足認受有罪判決之人應受無罪、免訴、免刑或輕於原判決所
    認罪名之判決者」，為受判決人之利益，得聲請再審；同條
    第3 項規定：「第一項第六款之新事實或新證據，指判決確
    定前已存在或成立而未及調查斟酌，及判決確定後始存在或
    成立之事實、證據」。是以，得據為受判決人之利益聲請再
    審之新事實、新證據，固不以有罪判決確定前已存在或成立
    而未及調查斟酌者為限，其在判決確定後始存在或成立之事
    實、證據，亦屬之；然新事實、新證據仍須於單獨觀察，或
    與先前之證據綜合判斷後，得以合理相信其足以動搖原確定
    之有罪判決，使受有罪判決之人應受無罪、免訴、免刑或輕
    於原判決所認罪名之判決者，始足當之。
三、原裁定意旨略以：抗告人聲請再審意旨如原裁定理由一㈠至
    ㈢所載，其中聲請意旨㈠雖執再證一之微信對話紀錄為新證
    據，惟原確定判決綜合全案證據資料，認定抗告人確有輸入
    禁藥即違法進口菸油各犯行，已敘明認定犯罪事實所憑之證
    據及心證理由，並記明抗告人之辯解何以不可採之理由，且
    嘉展國際運通有限公司之負責人即證人游高彥於偵訊時證稱
    ：「（問：本案貨物實際收貨人為誰？）貨運業者會依據電
    話撥打送給實際貨主，本案貨主是電話申請人或持有人」，
    而抗告人於原審訊問時陳稱：「（問：收貨電話為何？）電
    話與附表犯罪事實一至三是相同的，都是門號000000000000
    號。（問：為何附表犯罪事實四也是用這支電話？）我也不
    知道為什麼」等語，上開派件資料均以同一門號即抗告人使
    用之門號為實際收貨人之聯絡電話，且均為不收款之派送，
    足見收貨人均已預付派送貨物之費用，報關時所填寫者，雖
    似有不同收貨人名字、不同收貨地址，但已足認均為同一人
    所訂購。抗告人一再陳稱附表犯罪事實四兩件包裹係派送至
    其他地址，並不可採。是抗告人固提出上開對話紀錄為新證
    據，惟仍無法說明此證據與犯罪事實四有無關聯，無論單獨
    或與其他先前卷存的證據資料，綜合觀察、判斷，該對話紀
    錄均無從在客觀上令人形成足以推翻原確定判決所確認的事
    實，或鬆動其事實認定的重要基礎。又聲請意旨㈡雖以附表
    編號四所示提單上記載之送達地址非其居住處所，足認該批
    菸油非其所購買或委託他人運輸，然原確定判決（原裁定誤
    植第一審判決）已說明：「追加起訴書就以『李曉玫』名義
    收件之地址誤載為『臺中市○○區○○路○段000 號』）」
    ，而將所有犯罪事實之收件地址均更正為「臺中市○○區○
    ○路○段000 號」，就此部分業已審酌認定。是以，抗告人
    此部分之主張，亦不足以動搖原確定判決所認定之事實。至
    抗告人聲請意旨㈢主張，依其與「像風一樣的男子」之對話
    內容，其所購買之菸油，看似分批下單購買、分批進口，但
    其本意，係一個購買犯意、一個運輸行為，惟本案犯行究應
    論以數罪或一罪，核屬法律適用之問題，且不足以認受有罪
    判決之人應受無罪、免訴、免刑或輕於原判決所認罪名之判
    決，自不得執為聲請再審之理由。綜上，抗告人本件聲請所
    舉再審事由，不符前揭再審要件，其聲請為無理由，因而駁
    回再審之聲請。經核於法尚無不合。
四、抗告意旨猶執陳詞，略謂：審視再證一之對話紀錄內容，可
    知抗告人確實未承買附表編號四之菸油，且所示送達地址均
    非其聯絡處所，已足認抗告人並未參與該編號之犯行，而足
    以影響動搖原確定判決所認定抗告人此部分之犯罪事實等旨
    ，無非係對於原確定判決之證據取捨及證明力之判斷持相異
    之評價，而於判決確定後再為相同、重複之爭執論辯，並未
    具體指摘原裁定究有如何違法或不當之情形，徒憑己意，對
    於原裁定依職權適法審酌並已詳細論斷說明之事項任意加以
    指摘，泛詞指摘原裁定不當，應認本件抗告為無理由，予以
    駁回。
據上論結，應依刑事訴訟法第412 條，裁定如主文。
中    華    民    國   110    年    11    月    3     日
                  刑事第九庭審判長法  官  段  景  榕  
                                  法  官  鄧  振  球  
                                  法  官  汪  梅  芬  
                                  法  官  宋  松  璟  
                                  法  官  楊  力  進  
本件正本證明與原本無異
                                  書記官
中    華    民    國   110    年    11    月    4     日